臺灣臺北地方法院交通事件裁定　　　　 95年度交聲字第986號
異議人即
受處分人　　甲○○
上列受分人因違反道路交通管理處罰條例案件，對於臺北市交通
事件裁決所95年9月7日所為之處分（原處分：北市裁四字第22-A
8K001398號），聲明異議，本院裁定如下：
    主  文
異議駁回。
    理  由
一、按汽車駕駛人轉彎時，不依標誌、標線、號誌指示者，處新
    臺幣（下同）600元以上1800元以下罰鍰，並記違規點數1點
    ，道路交通管理處罰條例第48條第1項第2款、第63條第1 項
    分別定有明文。
二、聲明異議意旨略以：異議人即受處分人甲○○被舉發之違規
    地點係臺北市建國高架橋下、市○○道口，受處分人當日係
    在橋下之加油站加油後，欲左轉至八德路之八德市場前汽機
    車停車場，如由建國南路南向北之左側（即靠加油站之側）
    直接左轉，較不影響車流及其自身安全。如要穿越車流至右
    側（即靠人行道之側）再騎至東側之左轉待轉區，反容易造
    成堵塞及危及其安全，有違交通安全之旨，爰請求撤銷原處
    分。
二、經查本件受處分人於民國95年5月19日15時12分許，駕駛BCV
    -037號重型機車，在臺北市市○○道、建國南路口，不依規
    定兩段左轉之事實，有臺北市政府警察局交通警察大隊舉發
    違反道路交通事件通知單附卷可參。訊據受處分人固不否認
    其有未依規定至待轉區左轉之可實，惟辯稱：「現場那邊很
    大，當場我就說要靠左邊到待轉區，後面兩個車道的車子是
    滿滿的，我還要經穿過後面兩個車道會很危險，我如果直接
    上去人行道上的停車格會比較安全。」云云。然證人即舉發
    本件違規之警員鄭家延到庭證稱：現場有待轉區標示 ( 即
    證人庭呈照片編號一)，並稱：「機車我們只要發現有違規
    左轉，一概會攔下來。建國南路有兩個車道，中間有虛線，
    他可以變換車道，他直接左轉會很危險。如果說車子真的很
    多，他可以等車子少一點再換車道。」等語。依證人鄭家延
    所述及其所提照片顯示，本件舉發地點確有明確之機車兩段
    式左轉標示，且查該處為交通頻繁之路口，故設有機車兩段
    式左轉標示以東西向及南北向維車流之順暢與行車之安全。
    受處分人為圖一己之便，未依規定左轉，除影響整體交通之
    順暢外，亦危及自身及他人之安全，所辯要屬卸責之詞，不
    足採信，其有於上揭時地違規行駛之事實，應堪認定。綜上
    所述，原處分機關據以援引首揭規定，裁處受處分人罰鍰1,
    800元並記違規點數1點，於法並無不當，本件異議為無理由
    ，應予駁回。
三、據上論斷，應依道路交通案件處理辦法第19條，裁定如主
    文。
中　　華　　民　　國　　96　　年　　1　　月　 　10　　日
　　　　　　　　　交通法庭法　官　廖紋妤
如不服本裁定應於送達後5日內向本院提出抗告狀
以上正本證明與原本無異
                          書記官  林明龍
中　　華　　民　　國　　96　　年　　1　　月　　 12　　日
